# 其他权益工具投资

提问人：澜晨 时间：2023-06-13 16:41:18
陈老师您好，请教一下，同一控制下吸收合并，被合并方账面上有其他权益工具投资，是持有一公司10%股权，是按成本法核算的，这个其他权益工具投资后续怎么计量，目前一直没有分红，是否需要重新计量公允价值，谢谢

回答人：chenyiwei
同一控制下吸收合并事项的发生，理论上不改变被吸收方的资产、负债计量原则，除非吸收方和被吸收方此前的会计政策不同，则在吸收合并后需按吸收方的政策执行。